臺灣高雄地方法院刑事判決　　　　　　　96年度訴字第3188號
　　公　訴　人　臺灣高雄地方法院檢察署檢察官
　　被　　　告　丙○○
　　　　　　　　戊○○
上列被告等因搶奪等案件，經檢察官提起公訴（96年度偵緝字第
2182、2223號），被告等經訊問後為有罪之陳述，本院合議庭裁
定由受命法官獨任進行簡式審判程序，並判決如下：
    主  文
丙○○共同犯攜帶兇器竊盜罪，累犯，處有期徒刑拾月，減為有
期徒刑伍月，扣案扳手壹支沒收；又共同犯竊盜罪，累犯，處有
期徒刑陸月，減為有期徒刑月；又共同犯搶奪罪，累犯，處有
期徒刑拾月，減為有期徒刑伍月。應執行有期徒刑壹年壹月，扣
案扳手壹支沒收。
戊○○共同犯攜帶兇器竊盜罪，處有期徒刑捌月，減為有期徒刑
肆月，扣案扳手壹支沒收；又共同犯竊盜罪，處有期徒刑肆月，
減為有期徒刑貳月；又共同犯搶奪罪，處有期徒刑捌月，減為有
期徒刑肆月。應執行有期徒刑拾月，扣案扳手壹支沒收。
    事實及理由
一、被告丙○○、戊○○所犯係死刑、無期徒刑、最輕本刑為3
    年以上有期徒刑以外之罪，其於準備程序就前揭被訴事實為
    有罪之陳述，經法官告知簡式審判程序之旨，並聽取其與公
    訴人之意見後，本院認無不得或不宜改依簡式審判程序進行
    之情形，爰依刑事訴訟法第273 條之1 第1 項規定，裁定由
    受命法官獨任進行簡式審判程序。
二、丙○○前因搶奪案件，經本院92年度訴字第1710號判決處有
    期徒刑6 月確定，甫於民國93年9 月9 日縮刑期滿執行完畢
    。詎丙○○仍不知悔改，與戊○○共同有如下犯行：
（一）丙○○、戊○○，為搶奪他人財物而不被警方查覺，竟共
      同基於意圖為自己不法之所有之犯意聯絡，於96年3 月11
      日20時50分許，共乘車號J3N-673 號機車，至高雄縣旗山
      鎮○○路○段399 號「旗鉀加油站」後方之停車場，由丙○○負責把風，戊○○持客觀上足對人之生命、身體、安
      全構成威脅，具有危險性，可供為兇器使用之板手1 支，
      竊取甲○○停放於該處之車號GA7-535 號機車車牌，得手
      後，戊○○將原所騎乘之車牌卸下，旋將竊得之車號GA7-
      535 號之車牌懸掛於原所騎乘之機車使用。
（二）嗣於同日21時45分許（起訴書誤繕為40分），由戊○○騎
      乘上開機車後載丙○○，在高雄縣旗山鎮○○○路636 號
      前，見己○○關店門之際將皮包1 只置於機車腳踏板上，
      復共同基於意圖為自己不法之所有之犯意聯絡，趁己○○
      不注意之際，由丙○○下車徒手竊取己○○所有之上開皮
      包1 只（內有名片夾、化妝品，價值合計約新台幣（下同
      ）3,000 元），得手後即逃離現場。
（三）丙○○、戊○○復於同日夜間23時20分許，騎乘上開機車
      ，行經高雄縣鳳山市○○路2 號前，見丁○○將手提包（
      內有大皮夾、小皮夾、身份證、健保IC卡、新光銀行、日
      盛銀行、中國國際商業銀行、國泰世華銀行信用卡各1 枚
      、珍珠金項鍊1 條、玉戒1 枚、行動電話1 支、現金1 萬
      元等物）夾於右手腋下，復共同基於意圖為自己不法之所
      有之犯意聯絡，趁丁○○不及防備之際，推由丙○○自後
      徒手搶奪丁○○之手提包1 只，得手後將贓款朋分花用，
      其餘物品及車牌號碼GA7- 535號車牌則棄置於高雄縣大寮
      鄉○○街（起訴書誤繕為明昌街）78號前曹公圳之水溝內
      （未尋獲）。嗣警方據報調閱上開加油站停車場之監視器
      始循線查獲，並扣得上開板手1 支。
      案經己○○訴由高雄縣政府警察局鳳山分局報告台灣高雄
      地方法院檢察署檢察官偵查起訴。
三、本件證據部分除補充：「被告丙○○、戊○○於本院準備程
    序及審判程序中之陳述」，餘均引用檢察官起訴書所載（如
    附件）。訊據被告丙○○、戊○○對上揭事實坦承不諱，復
    有附件所示之證據可佐，足認被告丙○○、戊○○之自白與
    事實相符。本案事證已臻明確，被告丙○○、戊○○前揭竊
    盜、搶奪犯行洵堪認定，應依法論科。
四、按刑法第321 條第1 項第3 款之攜帶兇器竊盜罪，係以行為
    人攜帶兇器竊盜為其加重條件，此所謂兇器，其種類並無限
    制，凡客觀上足對人之生命、身體、安全構成威脅，具有危
    險性之兇器均屬之，且祇須行竊時攜帶此種具有危險性之兇
    器為已足，並不以攜帶之初有行兇之意圖為必要，最高法院
    79年台上字第5253號判例意旨參照。查本件被告戊○○持有
    扣案板手1 支竊取甲○○所有之機車車牌，被告戊○○持有
    上開板手雖無行兇之意，然該板手質地堅硬，若持以行兇，
    客觀上均足以對人生命、身體、安全構成危險性，屬兇器無
    訛。核被告丙○○、戊○○就犯罪事實（一）部分所為，係
    犯刑法第321 條第1 項第3 款之攜帶兇器竊盜罪；被告丙○○、戊○○就犯罪事實（二）所為，係犯同法第320 條第1
    項之竊盜罪；被告丙○○、戊○○就犯罪事實（三）所為，
    係犯同法第325 條第1 項之搶奪罪。被告丙○○、戊○○對
    上開犯行，均有犯意聯絡、行為分擔，為共同正犯。被告丙○○、戊○○所犯上開3 罪間，犯意個別，行為互殊，應分
    論併罰之。另被告丙○○前因搶奪案件，經本院92年度訴字
    第1710號判決處有期徒刑6 月確定，甫於93年9 月9 日縮刑
    期滿執行完畢乙節，有臺灣高等法院被告前案紀錄表1 份在
    卷可考，其受有期徒刑執行完畢，5 年內故意再犯本件加重
    竊盜、竊盜、搶奪之罪，均為累犯，均應依刑法第47條第1
    項之規定加重其刑。爰審酌被告丙○○、戊○○正值青壯之
    年，均不思以正當方法取得財物，被告丙○○已有搶奪前科
    ，仍不知自我警惕，夥同被告戊○○，先竊取他人車牌用以
    掩飾渠等將為之搶奪犯行方式，而為加重竊盜犯行，並以一
    人騎車、一人下手竊盜、搶奪之方式，一再侵害他人財產權
    ，嚴重影響社會治安，本應從重處罰，惟念及渠等犯後均坦
    承犯行，態度良好等一切情狀，分別量處如主文所示之刑，
    並定應執行刑，以資儆懲。查被告丙○○、戊○○於上開時
    間所犯之加重竊盜、竊盜、搶奪犯行，均係在96年4 月24日
    以前，合於減刑條件，均應並予宣告減刑如主文所示及定應
    執行刑，附此敘明。
五、又扣案扳手1 支，為被告戊○○所有，供本件犯罪所用，業
    據被告戊○○供明在卷（見本院96年8 月31日準備程序筆錄
    第3 頁），應依刑法第38條第1 項第2 款之規定，宣告沒收
    之，被告丙○○依共同正犯責任共同分擔之原則，應併予宣
    告沒收。
據上論斷，應依刑事訴訟法第273 條之1 第1 項、第284 條之1
、第299 條第1 項前段、第310 條之2 、第454 條第2 項，刑法
第321 條第1 項第3 款、第320 條第1 項、第325 條第1 項、第
47 條 第1 項、第51條第5 款、第38條第1 項第2 款，刑法施行
法第1 條之1 ，中華民國96年罪犯減刑條例第2 條第1 項第3 款
、第7 條，判決如主文。
本案經檢察官乙○○到庭執行職務。
中　　華　　民　　國　　96　　年　　 9　　月　　5 　　日
                  刑事第三庭  法　官  何佩陵
以上正本證明與原本無異。
如不服本判決應於收受本判決後10日內向本院提出上訴書狀，並
應敘述具體理由，如未敘述上訴理由者，應於上訴期間屆滿後20
日內補提理由書狀於本院（均須按他造當事人之人數附繕本）。
中　　華　　民　　國　　96　　年　　 9　　月　　5 　　日
                              書記官  鍾淑美
附錄
中華民國刑法第321 條
犯竊盜罪而有左列情形之一者，處6 月以上、5 年以下有期徒刑
：
一、於夜間侵入住宅或有人居住之建築物、船艦或隱匿其內而犯
    之者。
二、毀越門扇、牆垣或其他安全設備而犯之者。
三、攜帶兇器而犯之者。
四、結夥3 人以上而犯之者。
五、乘火災、水災或其他災害之際而犯之者。
六、在車站或埠頭而犯之者。
前項之未遂犯罰之。
中華民國刑法第320條
（普通竊盜罪、竊佔罪）
意圖為自己或第三人不法之所有，而竊取他人之動產者，為竊盜
罪，處5 年以下有期徒刑、拘役或5 百元以下罰金。
意圖為自己或第三人不法之利益，而竊佔他人之不動產者，依前
項之規定處斷。
前二項之未遂犯罰之。
中華民國刑法第325條
（普通搶奪罪）
意圖為自己或第三人不法之所有，而搶奪他人之動產者，處6 月
以上5 年以下有期徒刑。
因而致人於死者，處無期徒刑或7 年以上有期徒刑，致重傷者，
處3 年以上10年以下有期徒刑。
第 1 項之未遂犯罰之。
